【裁判字號】    97,易,1025
【裁判日期】    970523
【裁判案由】    毒品危害防制條例
【裁判全文】
臺灣板橋地方法院刑事判決              97年度易字第1025號
公  訴  人  臺灣板橋地方法院檢察署檢察官
被      告  甲○○
上列被告因違反毒品危害防制條例案件，經檢察官提起公訴（95
年度毒偵字第1210號），因被告於準備程序進行中就被訴事實為
有罪之陳述，經告知簡式審判程序之旨，本院裁定由受命法官獨
任進行簡式審判程序，並判決如下：
    主  文
甲○○施用第二級毒品，累犯，處有期徒刑伍月，如易科罰金以
新臺幣壹仟元折算壹日。扣案之第二級安非他命肆包（淨重壹點
柒玖公克）沒收銷燬之。
    事  實
一、甲○○曾因施用毒品，經本院以94年度毒聲字第1568號裁定
    應送勒戒處所觀察、勒戒，經觀察、勒戒後，認無繼續施用
    毒品傾向，於民國92年2 月10日執行完畢出所，並經臺灣板
    橋地方法院檢察署檢察官以94年度毒偵字第4610號為不起訴
    處分；復因施用毒品，經本院於95年7 月24日以95年度簡字
    第3166號判處有有期徒刑3 月，於95年9 月14日易科罰金執
    行完畢。詎仍不知悔改，明知甲基安非他命為毒品危害防制
    條例第2 條第2 項第2 款所明定之第二級毒品，不得非法持
    有及施用，復基於施用第二級毒品甲基安非他命之犯意，於
    97 年1月22日為警採尿回溯96小時內某時，在臺北縣新莊市
    ○○街40巷12號4 樓住處內，以將甲基安非他命置於玻璃球
    吸食器以火燒烤產生煙霧後吸食之方式，施用第二級毒品甲
    基安非他命1 次。嗣於97年1 月22日22時45分許，在臺北縣
    新莊市○○街4 號前為警查獲，並扣得第二級毒品安非他命
    4 包（淨重1.79公克），及經警採集甲○○尿液送驗結果呈
    甲基安非他命陽性反應，而查悉上情。
二、案經臺北縣政府警察局新莊分局報請臺灣板橋地方法院檢察
    署檢察官偵查起訴。
    理  由
一、訊據被告甲○○坦承犯行，且被告前開為警採集之尿液，經
    送交臺灣檢驗科技股份有限公司以酵素免疫分析法（EIA）
    初步檢驗結果，其尿液呈安非他命類陽性反應，再經該公司
    以氣相層析質譜儀法（GC/MS） 確認檢驗，確呈安非他命類
    陽性反應等情，有該公司97年2 月19日濫用藥物尿液檢驗報
    告、臺北縣政府警察局新莊分局偵辦毒品案被移送者姓名暨
    代碼對照表各1 紙在卷可稽（見偵查卷第42、43頁）。查該
    公司上開檢驗方法係以氣相層析質譜儀法確認，而氣相層析
    質譜儀法之檢驗方式，乃先以「氣相層析儀」將物質氣化後
    ，再經分析管分離，由於各種物質之沸點及對管柱之吸附力
    不同，在經過檢測器（Detector）測定後，表現出不同之滯
    留時間（Retension time），以滯留時間來判斷係何種物質
    ；再利用「質譜儀」為檢測器，將物質撞擊成碎片，記錄其
    質譜圖。因每個化合物之鍵結能力不同，故不同之物質會有
    其特定之質譜圖，因此在物質之判斷上有如指紋之鑑定，理
    論上，扣除人為之因素，其精確度已接近百分之百。此外，
    有被告所有供施用之第二級毒品安非他命4 包（淨重1.79公
    克）扣案可資佐證，足徵被告之自白與事實相符，堪予信實
    。末查，被告甲○○曾因施用毒品，經本院以94年度毒聲字
    第1568號裁定應送勒戒處所觀察、勒戒，經觀察、勒戒後，
    認無繼續施用毒品傾向，於民國92年2 月10日執行完畢出所
    ，並經臺灣板橋地方法院檢察署檢察官以94年度毒偵字第46
    10號為不起訴處分；復因施用毒品，經本院於95年7 月24日
    以95年度簡字第3166號判處有有期徒刑3 月，於95年9 月14
    日易科罰金執行完畢等情，有臺灣高等法院被告前案紀錄表
    乙份附卷可按，故而被告於上開觀察勒戒執行完畢後5 年內
    再度施用第二級毒品之行為，依毒品危害防制條例第23條第
    2 項規定，係犯同條例第10條第2 項之施用第二級毒品罪，
    本案事證明確，其犯行堪以認定，應依法論科。
二、按安非他命為毒品危害防制條例第2 條第2 項第2 款所明定
    之第二級毒品，不得非法持有及施用。核被告所為，係犯毒
    品危害防制條例第10條第2 項之施用第2 級毒品罪。被告施
    用第2 級毒品安非他命，持有第2 級毒品安非他命之低度行
    為，應為其施用之高度行為所吸收，不另論罪。末查被告有
    如事實欄所述之犯罪、科刑及執行紀錄，有前開臺灣高等法
    院被告前案紀錄表在卷可稽，其於5 年內，故意再犯本件有
    期徒刑以上之罪，係屬累犯，應依刑法第47條第1 項規定，
    加重其刑。爰審酌被告已有多次施用毒品前案紀錄，猶因施
    用安非他命再犯本罪，顯未衷心悛悔，漠視法令之禁制，恣
    意濫用藥品，甚為可訾，兼衡其施用安非他命所生危害實以
    自戕健康為主，於他人尚無明顯重大危害及其犯後終能供認
    無隱，態度良好等一切情狀，量處如主文所示之刑，並諭知
    易科罰金之折算標準。又為警查獲扣得第二級安非他命4 包
    （淨重1.79公克），為查獲之第二級毒品，有臺北縣政府警
    察局新莊分局查獲涉嫌毒品危害防制條例初步檢驗報告單1
    紙可憑（見偵查卷第22頁），不問屬於犯人與否，應依毒品
    危害防制條例第18條第1 項前段規定沒收銷燬之。
據上論斷，應依刑事訴訟法第273 條之1 、第299 條第1 項前段
，毒品危害防制條例第10條第2 項、第18條第1 項前段，刑法第
11條前段、第47條第1 項、第41條第1項前段，判決如主文。
本案經檢察官馬中人到庭執行職務。
中    華    民    國    97    年    5     月    23    日
                  刑事第十八庭  法  官  吳幸娥
以上正本證明與原本無異
如不服本判決應於送達後10日內向本院提出上訴狀
                                書記官  陳靜怡
中    華    民    國    97    年    5     月    23    日
附錄本案論罪科刑法條全文：
毒品危害防制條例第10條：
施用第一級毒品者，處6月以上5年以下有期徒刑。
施用第二級毒品者，處3年以下有期徒刑。


司法院資訊處製作；財團法人民間司法改革基金會備份。
